de: Art des Schönungsmittels: Bentonit; Kohlenstoff (Aktivkohle); Kasein; Chitosan; Eiweiß (Albumin); Gelatine; Hausenblase; Kieselsol (Kieselsäuresol); PVPP; Sparkolloid; Sonstige
es: Tipo de agente clarificante: Bentonita; Carbono (carbón activado); Caseína; Quitosano; Clara de huevo (albúmina); Gelatina; Ictiocola; Kieselsol (sol de sílice); PVPP; Sparkolloid; Otro
zh-TW: 澄清劑類型: 膨潤土; 碳 (活性碳); 酪蛋白; 殼聚醣; 蛋白 (白蛋白); 明膠; 魚膠; 矽溶膠; PVPP; Sparkolloid; 其他
ko: 정제제 유형: 벤토나이트; 탄소(활성탄); 카제인; 키토산; 계란 흰자(알부민); 젤라틴; 아이징글래스; 키젤졸(실리카 졸); PVPP; 스파콜로이드; 기타
sv: Typ av klarningsmedel: Bentonit; Kol (aktivt kol); Kasein; Kitosan; Äggvita (albumin); Gelatin; Husbloss; Kiselsol; PVPP; Sparkolloid; Övrigt
el: Τύπος παράγοντα διαύγασης: Μπεντονίτης; Άνθρακας (ενεργός άνθρακας); Καζεΐνη; Χιτοζάνη; Ασπράδι αυγού (αλβουμίνη); Ζελατίνη; Ιχθυόκολλα; Kieselsol (κολλοειδές πυρίτιο); PVPP; Sparkolloid; Άλλο
ja: 清澄剤タイプ: ベントナイト; カーボン (活性炭); カゼイン; キトサン; 卵白 (アルブミン); ゼラチン; アイシングラス; キーゼルゾル (シリカゾル); PVPP; スパーコロイド; その他
fi: Kirkastusaineen tyyppi: Bentoniitti; Hiili (aktiivihiili); Kaseiini; Kitosaani; Munanvalkuainen (albumiini); Gelatiini; Kalaliima; Kieselsol (piidioksidisoli); PVPP; Sparkolloid; Muu
vi: Loại chất làm trong: Bentonite; Carbon (than hoạt tính); Casein; Chitosan; Lòng trắng trứng (albumin); Gelatin; Isinglass; Kieselsol (silica sol); PVPP; Sparkolloid; Khác
lt-LT: Skaidrinimo priemonės tipas: Bentonitas; Anglis (aktyvintoji anglis); Kazeinas; Chitozanas; Kiaušinio baltymas (albuminas); Želatina; Žuvų klijai; Kiezelsolis (silicio zolis); PVPP; „Sparkolloid“; Kita
nb: Type klareringsmiddel: Bentonitt; Karbon (aktivt kull); Kasein; Kitosan; Eggehvite (albumin); Gelatin; Husblas; Kieselsol (silikasol); PVPP; Sparkolloid; Annet
hr-HR: Vrsta sredstva za bistrenje: Bentonit; Ugljik (aktivni ugljen); Kazein; Hitozan; Bjelanjak (albumin); Želatina; Riblja želatina; Kieselsol (silika-sol); PVPP; Sparkolloid; Ostalo
sl-SI: Vrsta sredstva za bistrenje: Bentonit; Oglje (aktivno oglje); Kazein; Hitozan; Jajčni beljak (albumin); Želatina; Ribji mehur; Kiezelsol (silicijeva sol); PVPP; Sparkoloid; Drugo
fr: Type d’agent de clarification: Bentonite; Charbon (charbon actif); Caséine; Chitosane; Blanc d’œuf (albumine); Gélatine; Colle de poisson; Kieselsol (sol de silice); PVPP; Sparkolloid; Autre
ru: Тип осветляющего агента: Бентонит; Уголь (активированный уголь); Казеин; Хитозан; Яичный белок (альбумин); Желатин; Рыбий клей (изингласс); Кисельзоль (золь кремниевой кислоты); ПВПП; Спарколоид; Другое
it: Tipo di agente di multa: Bentonite; Carbone (carbone attivo); Caseina; Chitosano; Albume d’uovo (albumina); Gelatina; Colla di pesce; Kieselsol (sol di silice); PVPP; Sparkolloid; Altro
zh-CN: 抛光剂类型: 膨润土; 碳（活性炭）; 酪蛋白; 壳聚糖; 蛋清（白蛋白）; 明胶; 鱼胶; 硅溶胶; PVPP; Sparkolloid; 其他
tr: Parlatıcı madde türü: Bentonit; Karbon (aktif kömür); Kazein; Kitosan; Yumurta akı (albümin); Jelatin; Isinglass; Kieselsol (silika sol); PVPP; Sparkolloid; Diğer
pl: Typ środka klarującego: Bentonit; Węgiel (węgiel aktywny); Kazeina; Chitozan; Białko jaja (albumina); Żelatyna; Karuk; Zol krzemionkowy; PVPP; Sparkolloid; Inny
th: ประเภทสารตกตะกอน: เบนโทไนต์; คาร์บอน (ผงถ่านกัมมันต์); เคซีน; ไคโตซาน; ไข่ขาว (อัลบูมิน); เจลาติน; ไอซิงกลาส; คีเซลซอล (ซิลิกาซอล); PVPP; สปาร์คคอลลอยด์; อื่นๆ
ro-RO: Tipul agentului de limpezire: Bentonită; Carbon (cărbune activ); Cazeină; Chitosan; Albuș de ou (albumină); Gelatină; Clei de pește (isinglass); Kieselsol (sol de siliciu); PVPP; Sparkolloid; Altele
pt-BR: Tipo de agente clarificante: Bentonita; Carbono (carvão ativado); Caseína; Quitosana; Clara de ovo (albumina); Gelatina; Cola de peixe; Kieselsol (sol de sílica); PVPP; Sparkolloid; Outros
da: Type af klaringsmiddel: Bentonit; Kul (aktivt kul); Kasein; Chitosan; Æggehvide (albumin); Gelatine; Husblas; Kieselsol; PVPP; Sparkolloid; Andet
bg-BG: Тип избистрящ агент: Бентонит; Въглен (активен въглен); Казеин; Хитозан; Белтък (албумин); Желатин; Рибен клей; Киселсол (силикатен сол); PVPP; Спарколоид; Други
cs: Typ čeřidla: Bentonit; Uhlík (aktivní uhlí); Kasein; Chitosan; Vaječný bílek (albumin); Želatina; Vyzina; Kieselsol (křemičitý sol); PVPP; Sparkolloid; Jiné
hu: Derítőszer típusa: Bentonit; Szén (aktív szén); Kazein; Kitozán; Tojásfehérje (albumin); Zselatin; Halenyv; Kovaszol (Kieselsol); PVPP; Sparkolloid; Egyéb
nl: Type klaringsmiddel: Bentoniet; Koolstof (actieve kool); Caseïne; Chitosan; Eiwit (albumine); Gelatine; Vislijm; Kieselsol (silicasol); PVPP; Sparkolloid; Overige
en: Fining agent type: Bentonite; Carbon (activated charcoal); Casein; Chitosan; Egg white (albumin); Gelatin; Isinglass; Kieselsol (silica sol); PVPP; Sparkolloid; Other
sk-SK: Typ číriaceho činidla: Bentonit; Uhlík (aktívne uhlie); Kazeín; Chitosan; Vaječný bielok (albumín); Želatína; Vyzina; Kieselsol (silikagél); PVPP; Sparkolloid; Iné
pt-PT: tipo de agente de clarificação: Bentonite; Carbono (carvão ativado); Caseína; Quitosana; Clara de ovo (albumina); Gelatina; Ictiocola; Kieselsol (sol de sílica); PVPP; Sparkolloid; Outro